【裁判字號】    99,易,75
【裁判日期】    990611
【裁判案由】    竊盜
【裁判全文】
臺灣臺北地方法院刑事判決                99年度易字第75號
公  訴  人  臺灣臺北地方法院檢察署檢察官
被      告  丙○○
上列被告因竊盜案件，經檢察官提起公訴（98年度偵字第14826
號），本院判決如下：
    主  文
丙○○犯攜帶兇器竊盜罪，累犯，處有期徒刑拾壹月。
    事  實
一、丙○○前於民國93年間，因竊盜案件，經臺灣板橋地方法院
    以93年度易字第1250號判處有期徒刑10月確定，甫於95年2
    月1日縮刑期滿執行完畢。詎猶不知悔改，意圖為自己不法
    之所有，於98年1月2日下午3時許至同年月4日上午11時30分
    間之某日時，攜帶可觀上可供兇器使用之螺絲起子1支（未
    扣案），至臺北市○○區○○路2號君悅飯店地下2樓停車場
    ，因見甲○○所有車號5712–RJ號自小客車停放地點，並無
    任何監視器材，乃持上開螺絲起子撬開該自小客車之駕駛座
    車窗玻璃，並予以拆卸（毀損部分未據告訴）後，旋以上開
    螺絲起子竊取甲○○所有置放在該自小客車車內之汽車音響
    1組（價值約新臺幣【下同】3萬元）、汽車衛星導航主機1
    組（價值約5萬元）及冷氣控制面板1組（價值約5萬元）。
    得手後，即將上開竊得物品裝設於其母王金菊名下、交由其
    使用車號7389-PE號之自小客車上，供己使用。嗣經甲○○
    發現遭竊後報警處理，經警採集車牌號碼5712-RJ號自小客
    車後座座墊上之血跡送鑑，經DNA比對後，認與丙○○之DNA
    型別相符，而查獲上情。
二、案經臺北市政府警察局信義分局報請臺灣臺北地方法院檢察
    署檢察官偵查起訴。
    理  由
一、按被告以外之人於審判外之陳述，雖不符刑事訴訟法第159
    條之1至第159條之4之規定，而經當事人於審判程序同意作
    為證據，法院審酌該言詞陳述或書面陳述作成時之情況，認
    為適當者，亦得為證據，刑事訴訟法第159條之5第1項定有
    明文。本件檢察官、被告於本院審判程序時，就本判決所引
    用審判外之言詞或書面陳述，均明示同意有證據能力，本院
    認該具有傳聞證據性質之證據，其取得過程並無瑕疵，且與
    待證事實具有關聯性，證明力非明顯過低，以之作為證據係
    屬適當，認得為證據。
二、訊據被告丙○○固坦承有上揭時、地，竊取被害人所有置放
    在上開車號自小客車內之汽車音響1組、汽車衛星導航主機1
    組及冷氣控制面板1組等事實，惟矢口否認有攜帶兇器而犯
    之，辯稱：我當時是用拳頭把車窗敲破，我的手有受傷，所
    以現場才會留下血跡，音響我是直接把接頭拔掉就拿走，並
    沒有使用螺絲起子等語，經查：
(一)、本件被告確有於上揭時、地，竊取被害人甲○○所有車號57
    12–RJ號自小客車內之汽車音響、汽車衛星導航主機及冷氣
    控制面板之事實，業據被告自承在卷，核與證人即被害人甲
    ○○證述情節大致相符，並有臺北市政府警察局信義分局刑
    案現場勘察報告暨現場圖1紙、現場照片12幀、臺北市政府
    警察局實驗室編號000000000C25號鑑驗書在卷可佐。上揭事
    實，洵堪認定。
(二)、被告雖辯稱：並無攜帶、使用螺絲起子云云。惟其於偵查中
    業已自承：我當時拿螺絲起子破壞車窗，我用螺絲起子將左
    車窗卸下，進去車內後，再用螺絲起子將前座的音響等物品
    拆下後拿走等語，所述已前後不一致。況證人甲○○於本院
    審理時結證稱：我發現車子遭竊時，車子的左邊駕駛座玻璃
    被破壞，玻璃表面有裂痕，但是沒有破裂，是整塊被拿下來
    放在外面右後方靠近牆壁，玻璃表面有裂痕，駕駛座的椅子
    及地上有一些破玻璃，門鎖並沒有被破壞，車內的CD音響、
    GPS導航設備是要用工具才能拆下來等語；證人即現場勘察
    員警乙○○於本院審理時亦證稱：本件是被害人將車開至分
    局報案，當時看到車窗框有明顯的工具施力痕跡，車窗玻璃
    也沒有在車窗框上，我們根據車子的狀態，研判犯嫌應該是
    用螺絲起子從左車門的車窗玻璃插進去後，撬破車窗玻璃進
    去等語，均核與被告於偵查中之供述相符，足認被告確有攜
    帶螺絲起子行竊甚明。況依上開證人證述情節、現場勘察報
    告及現場照片可知，甲○○所有上開車號自小客車之左前車
    門車窗玻璃遭破壞，駕駛座座墊及腳踏墊有少許之玻璃碎片
    ，左後座椅座墊上表面有少量之血跡等情，衡諸常情，倘被
    告確係以拳頭方式敲破該車左前車窗玻璃者，理應有大量之
    玻璃碎片散落於駕駛座之座墊及腳踏墊上，何以該車車內並
    無大量之玻璃碎片散落於駕駛座之座墊及腳踏墊？再者，汽
    車車窗玻璃質地堅硬，如以人之拳頭擊破之，其力道之猛，
    若無任何保護措施，勢必造成施力者之拳受有傷害，並於玻
    璃碎裂處留下血跡，惟依現場照片所示，除左後方座椅上留
    有少量之血跡外，於被告敲毀之左前車窗處，乃至於其竊取
    音響、導航器位置，竟均未留有任何血跡，其謂係以拳頭敲
    毀左前車窗玻璃一節，顯與事證不符，要屬事後避重就輕卸
    責之詞，不足採信。
(三)、綜上所述，本件事證已臻明確，被告犯行洵堪認定，應依法
    論科。
三、按刑法第321條第1項第3款之攜帶兇器竊盜罪，係以行為時
    攜帶兇器為其加重條件，此所謂兇器，其種類並無限制，凡
    客觀上足對人之生命、身體、安全構成威脅，具有危險性之
    兇器均屬之，且祇須行竊時攜帶此種具有危險性之兇器為已
    足，並不以攜帶之初有行兇之意圖為必要（最高法院79年度
    臺上字第5253號判例參照）。被告持以犯本件竊盜犯行，所
    用之螺絲起子1支，雖未扣案，惟被告既用以撬毀上開車號
    自小客車左前車窗玻璃，並以之拆卸該車內之音響設備、衛
    星導航主機及冷氣控制面板等物，顯見該螺絲起子質地堅硬
    ，若持以行兇，客觀上足以對人生命、身體、安全構成危險
    性。被告攜帶客觀上足觀兇器使用之螺絲起子，撬毀被害人
    所有上開車號自小客車左前車窗玻璃，入內竊取財物得手，
    核其所為，係犯刑法第321條第1項第3款之攜帶兇器竊盜罪
    。被告有如事實欄一所載之刑事前科紀錄，甫於95年2月1日
    縮刑期滿執行完畢等情，有臺灣高等法院被告前案紀錄表在
    卷可按，其於有期徒刑執行完畢後，5年內故意再犯本件有
    期徒刑以上之罪，為累犯，應依刑法第47條第1項之規定加
    重其刑。爰審酌被告正值青壯之年，不思以正當方式獲取財
    物，為逞私慾，竟攜帶兇器竊取他人財物，造成被害人財產
    之損失，惡性非輕，且犯後僅坦認部分犯行，顯見並無悔悟
    之意，並考量被告所竊取財物之價值等一切情狀，量處如主
    文所示之刑。末查，被告持以犯本件竊盜犯行所用之螺絲起
    子1支，未經扣案，綜觀本案事證，尚無證據證明為被告所
    有，亦無證據可資證明尚存在，且非義務沒收之物，爰不予
    告沒收。
據上論斷，應依刑事訴訟法第284條之1、第299條第1項前段，刑
法第321條第1項第3款、第47條第1項，判決如主文。
本案經檢察官郭騰月到庭執行職務
中    華    民    國    99    年    6     月    11    日
                  刑事第十四庭  法  官  李殷君
以上正本證明與原本無異。
如不服本判決應於收受送達後10日內向本院提出上訴書狀，並應
敘述具體理由；其未敘述上訴理由者，應於上訴期間屆滿後20日
內向本院補提理由書（均須按他造當事人之人數附繕）「切勿逕
送上級法院」。
                                書記官  殷玉芬
中    華    民    國    99    年    6    月    14    日
附錄本判決論罪科刑法條全文：
中華民國刑法第321條
犯竊盜罪而有左列情形之一者，處6月以上、5年以下有期徒刑：
一、於夜間侵入住宅或有人居住之建築物、船艦或隱匿其內而犯
    之者。
二、毀越門扇、牆垣或其他安全設備而犯之者。
三、攜帶兇器而犯之者。
四、結夥三人以上而犯之者。
五、乘火災、水災或其他災害之際而犯之者。
六、在車站或埠頭而犯之者。
前項之未遂犯罰之。

司法院資訊處製作；財團法人民間司法改革基金會備份。
